臺灣高雄地方法院刑事判決　　　　　　　90年度訴字第1799號
公　訴　人　台灣高雄地方法院檢察署檢察官
被　　　告　辛○○
選任辯護人　吳春生律師
被　　　告　甲○○
　　　　　　　　　　　號
選任辯護人　劉新安律師
被　　　告　戊○○
選任辯護人　林樹根律師
選任辯護人　邱麗妃律師
選任辯護人　莊雯琇律師
被　　　告　丙○○
選任辯護人　李亭萱律師
選任辯護人　林敏澤律師
上列被告因偽造文書等案件，經檢察官提起公訴（90年度偵字第
4934、7966、7423號）及併案審理（90年度偵字第13770 號），
本院判決如下：
主  文
辛○○共同連續行使偽造私文書，足以生損害於公眾及他人，處
有期徒刑壹年伍月，附表二所示之物沒收。
甲○○共同連續行使偽造私文書，足以生損害於公眾及他人，處
有期徒刑壹年參月，附表二所示之物沒收。又共同意圖為自己不
法之所有，以不正方法將虛偽資料輸入電腦，製作財產權之得喪
、變更紀錄，而取得他人財產，處有期徒刑拾月，應執行有期徒
刑貳年，附表二所示之物沒收。
戊○○共同意圖為自己不法之所有，以不正方法將虛偽資料輸入
電腦，製作財產權之得喪、變更紀錄，而取得他人財產，處有期
徒刑壹年。
丙○○無罪。
事  實
一、緣於87年間高雄市政府建設局停止核發新設電動遊藝場之營
    利事業登記證，遂使電動遊藝場營利事業登記證在電動遊藝
    場業者間之買賣變成奇貨可居。於89年11月間，辛○○、甲○○鑑於電動遊藝場營利事業登記證之讓售可牟取暴利，遂
    共同連續意圖為自己不法之所有，基於偽造暨行使偽造私文
    書（委託書、讓渡證明書、承諾書）、特種文書（營利事業
    登記證、國民身分證）、偽造印章（遊藝場店章、負責人私
    章）、暨詐欺取財之概括犯意聯絡，計畫複製偽造與原本相
    同內容（負責人名稱、資本額、組織、營業所在地、營利事
    業名稱、營業項目或核准設立日期）之遊藝場營利事業登記
    證，以假亂真出售牟利。辛○○偶見報載有出售空白營利事
    業登記證之廣告，明知某不詳姓名、年籍之成年人兜售之已
    印製預印編號及有高雄市政府關防及市長謝長廷簽名章之營
    利事業登記證 (預印編號223113、223117、223163、2234
    66 號 ，其他2 張預印編號不詳）來源不明，顯為贓物，竟
    單獨起意，先於89年11月間某日，以每張新台幣（下同）1
    萬元之代價，在高雄市○○○路與中華路交叉口之彩色巴黎
    餐飲店，向該不詳姓名年籍之成年人故買6 張空白營利事業
    登記證，之後辛○○上高雄市政府建設局之網站搜尋挑選已
    停、歇業之電動遊藝場資料，並請甲○○透過不詳年籍不知
    情之徵信社人員蒐集該電動遊藝場之負責人年籍相關資料，
    再由辛○○於89年11月後之某不詳時間，隨機連續在高雄市
    ○○路、自強路附近委託已成年、不知情之刻印店人員偽刻
    渠等欲出售之電動遊藝場店店章、負責人私章，且將上開空
    白營利事業登記證等交由甲○○在其高雄市三民區○○○路
    895 號3 樓之6 住處，以自有之電腦及列表機於上開空白之
    營利事業登記證繕打填載負責人名稱、營利事業商號名稱、
    核准設立日期等，陸續完成偽造的有翔富遊藝場、日盛娛樂
    廣場、玉山遊藝場、亞虎電子遊藝場、龍王科技廣場等5家
    電動遊藝場營利事業登記證。又辛○○於89年11月後之某不
    詳時間，於丙○○所有之某自小客車上，發現其他離本人持
    有，因某不明原因而被放置於丙○○車上之李文瑞之身分證
    影本1 枚，其旁有李文瑞為遊藝場負責人之註記，竟單獨起
    意，意圖為自己不法之所有，加以侵占該離本人所持有之物
    ，並交付甲○○方便以作為偽造遊藝場營利事業登記證時所
    用（甲○○並不知情辛○○有此侵占犯行，亦即不清楚證件
    來源，且於該證件影本上並無加以任何之偽造行為），至於
    翔富遊藝場、日盛娛樂廣場、玉山遊藝場、龍王科技廣場遊
    藝場之負責人身分證特種文書，則係甲○○、辛○○以向徵
    信社人員蒐集所得之資料並利用畢業紀念冊之照片剪貼偽造
    而來。而交易遊藝場登記證所必需用之遊藝場營業轉讓契約
    書、承諾書、委託書則由辛○○負責偽造，（其偽造之文書
    種類、蓋用之印文、署押等均如附表一第1 至13項），辛○○、甲○○並於報紙刊登出售電子遊藝場證照之廣告，於登
    報求售而有買主聯繫時，施用詐術，佯稱有權代為處理營利
    事業登記證照，使陳清賢、丁○○、許德信、庚○○等人因
    而陷於錯誤，誤信以為原業主有意出售遊藝場營利事業登記
    證，約定以30萬元至110 萬元不等之價格購買並分別實際交
    付30萬元、55萬元或70萬元不等之價款，足生損害於高雄市
    政府建設局營業登記之正確性、原遊藝場業主、買主及買賣
    交易之安全性。而甲○○於89年間之某時日，於高雄市○○○路附近，見離本人持有之邱小玲之身分證影本棄置於地，
    竟起意加以拾撿侵占入己，並換貼自己之照片於身分證件照
    片欄並影印，偽造完成後伺機使用，以防自己之真實身分遭
    辨識，嗣有鞏彩玲於90年2 月8 日許，見報載一則高美廣告
    社誠徵事務員之廣告，乃向甲○○應徵工作，因鞏彩玲對偽
    稱邱小玲之甲○○所交付之工作（即交付亞虎遊藝場證照給
    買主並與之簽約）有所疑慮，甲○○為取信於鞏彩玲以順利
    進行詐行，乃將上開偽造邱小玲名義之身分證持以行使表示
    自己係邱小玲並偽以邱小玲之名義，向鞏彩玲出示行使表示
    鞏彩玲代簽之本票由邱小玲所屬之高美廣告社負責、具表意
    性之私文書1 張並交付鞏彩玲收執，亦足生損害於邱小玲及
    鞏彩玲。分述之。
(1)、辛○○於台灣新聞報刊登讓售遊藝場營利事業登記證之廣告
    後，90年1 月6 日許，庚○○受壬○○之委託代為購買營利
    事業登記證，庚○○乃以報載電話與甲○○等人聯絡及談妥
    ，並相約90年1 月上旬某日，在高雄市苓雅區○○○路附近
    之西雅圖咖啡店交易。辛○○以3 千元之代價，委託有幫助
    犯意聯絡之友人乙○○出面（已據本院91年度易字第3800號
    判處乙○○幫助詐欺犯行有期徒刑5 月確定）（但不知所轉
    交之證照係偽造），乙○○乃掩飾其實姓名並偽稱係「宏仔
    」，而交付行使該偽造之翔富電子遊藝場之營利事業登記證
    、偽造之負責人楊振鴻身分證特種文書、營業讓渡契約書、
    承諾書、委託書等具表意性質之私文書以及交付偽刻之翔富
    遊藝場店章、負責人楊振鴻私章，庚○○不知證照等係虛偽
    ，誤以為原遊藝場負責人已無意經營遊藝場且宏仔係有權代
    為處理轉交證照之人，陷於錯誤，乃以70萬元代價購買，辛○○取得後與甲○○朋分花用。
(2)、壬○○又於90年1 月上旬某日許，亦透過庚○○再以70萬元
    之代價購買遊藝場營利事業登記證，雙方再度約於上開西雅
    圖咖啡店碰面，辛○○委託之某不詳姓名成年男子，行使偽
    造之日盛娛樂廣場營利事業登記證及偽造之負責人唐謙琦身
    分證等特種文書、及行使偽造之轉讓契約書、承諾書、委託
    書等私文書，以及交付偽刻之日盛遊藝場店章、負責人唐謙
    琦私章，庚○○不知證照有假，仍陷於錯誤，以70萬元之代
    價購買，之後庚○○將上開翔富遊藝場、日盛娛樂廣場營利
    事業登記證檢送建設局擬辦理遊藝場負責人變更登記時，始
    發現被騙。
(3)、90年1 月中旬某日，許德信於台灣新聞報所登廣告得知讓售
    電動遊藝場營利事業登記證訊息，乃與甲○○聯絡，並於90
    年1 月30日左右，於高雄市○○○路羅多倫咖啡店碰面，甲○○偽稱係邱小玲本人及偽稱有權代理遊藝場負責人邱富處
    理本件轉讓案，向許德信行使偽造之玉山遊藝場營利事業登
    記證、邱富身分證等特種文書、暨偽以邱小玲名義代理邱富
    處理本移轉案之偽造讓渡契約書、承諾書、委託書等私文書
    ，及交付偽刻之玉山遊藝場店章、負責人邱富印章等以玆取
    信許德信，許德信不疑有詐因而受騙，約定以70萬元成交，
    翌日許德信乃交付70萬元予甲○○，許德信向高雄市政府建
    設局申請辦理玉山遊藝場負責人變更登記時，始知受騙。
(4)、90年2 月初，陳清賢由報登廣告得知讓售電動遊藝場營利事
    業登記證訊息，乃以電話聯絡辛○○，約定以110 萬元之價
    格購買營利事業登記證，並於90年2 月8 日左右，在高雄市
    ○○街13號鼎洲代書事務所交易。甲○○利用不知情之成年
    人鞏彩玲行使偽造之亞虎遊藝場營利事業登記證暨行使偽造
    之委託書並交付偽刻之亞虎遊藝場店章與負責人李文瑞私章
    、以及交付辛○○所侵占然並無加以偽、變造之負責人李文
    瑞身分證影本，不知情之鞏彩玲亦出名與陳清賢所委託之溫
    愛月簽立買賣契約書，陳清賢不知該證照係偽造，陷於錯誤
    而先支付30萬元之定金，約定辦妥轉讓手續後繳清餘款。而
    於檢送資料至高雄市政府建設局擬辦理遊藝場負責人變更登
    記時，始發現被騙。
(5)、90年2 月間某日，丙○○之友人丁○○欲購買電動遊藝場營
    利事業登記證，丁○○乃主動於報紙刊登廣告，詢問是否有
    人願意讓售電動遊藝場營利事業登記證，約於90年2 月20日
    ，甲○○主動聯絡丁○○，佯稱有電動遊藝場營利事業登記
    證可出售，雙方以55萬元成交，並約於90年2 月27日，在高
    雄市○○○路羅多倫咖啡店交易，辛○○再以3 千元之代價
    ，委託知情有幫助詐欺之犯意之乙○○（但不知所轉交之證
    照係出於偽造）出面行使，乙○○並偽稱係吳先生，蓄意掩
    飾自己之真實身分，而與丁○○交易，乙○○行使偽造之龍
    王科技廣場營利事業登記證及負責人呂王惠如之身分證特種
    文書暨偽造之轉讓契約書、承諾書，委託書，以及交付偽刻
    之龍王科技廣場店章與負責人呂王惠如之印章，丁○○不知
    該證照係偽造，陷於錯誤而支付55萬元之價金，該款項亦由
    辛○○、甲○○朋分，而丁○○在向建設局申請辦理龍王科
    技廣場相關變更登記時，始知受騙。嗣經法務部調查局高雄
    市調查處查獲，並扣得該集團之報載廣告1 份、偽造之翔富
    、玉山遊藝場營利事業登記證正本、偽造之日盛、亞虎遊藝
    場營利事業登記證影本、庚○○所有之翔富、日盛遊藝場之
    轉讓契約書、承諾書、委託書正本，已換貼照片之偽造之楊
    振鴻、唐謙琦身分證影本、許德信所有之讓渡證明書、承諾
    書、委託書等影本（以上均各1 份）及翔富、日盛遊藝場、
    龍王科技廣場之店章及負責人楊振鴻、唐謙琦、呂王惠如之
    私章（均各1 枚），辛○○所有之筆記本2 本、行動電話
    0000000000、0000000000號丙○○、辛○○之間之通聯紀錄
    1 份。
二、戊○○與甲○○係舊識，於90年初因均缺款，戊○○遂邀約
    甲○○一同組成詐欺集團，對急需用款之人進行詐欺並得甲○○之允諾，2 人共同意圖為自己不法所有、基於不正利用
    電腦設備詐欺取財之犯意，先於工商時報、自由時報、中國
    時報等報紙之分類廣告刊登可協助代辦銀行貸款、銀行配合
    辦理，辦成再收費、100 萬元月繳32730 元，3 年期，可迅
    速獲得貸款、歡迎來電洽辦邱小姐等誘人之詞句，適有經營
    工廠之紀秀春於90年3 月間見上開報載廣告，因極需貸款，
    遂撥打報載廣告中所留之行動電話聯絡擬辦貸款，甲○○、
    戊○○乃告以：辦理貸款需將相關公司或個人證件傳真交付
    以便送交銀行審查，並需至渠等指定之銀行開戶，且需有存
    款實績，以便順利獲得銀行貸款為由，進一步要求貸款人至
    其指定之銀行開戶並存款入新開設之銀行帳戶內，紀秀春不
    疑有詐，乃依其指示於90年3 月28日至台中縣大里市萬通商
    業銀行開立紀秀春帳號000-000-00000000號之個人帳戶，以
    及在台中縣豐原市萬通商業銀行開立眾元企業有限公司帳號
    000-00 0-00000000 號之帳戶，並事先依戊○○等之指示，
    填寫其語音轉帳帳號為萬通商業銀行南高雄分行000-000-00
    000000號，甲○○、戊○○並向紀秀春套取新開設帳戶之密
    碼，紀秀春於90年3 月29日將向客戶所收得之貨款共3 百25
    萬7 千6 百80元存入上開新帳戶後，戊○○、甲○○乃於翌
    日即90年3 月30日先後多次接續利用語音轉帳方式，以不正
    方法擅自輸入密碼轉帳，變更存款戶之存款資料；使大里萬
    通商業銀行、豐原萬通商業銀行相關承辦人員陷於錯誤，誤
    認係上述眾元有限公司存款戶及紀秀春存款戶同意轉帳，而
    將眾元有限公司及紀秀春依消費寄託契約存放在上開2 銀行
    之存款帳戶內之金錢轉入戊○○、甲○○等人預先向不詳姓
    名之成年人收購備妥之萬通商業銀行南高雄分行0000000000
    0000王朝志人頭帳戶內，共計自眾元公司帳戶中轉出而詐得
    320 萬元、及自紀秀春個人名義轉出而詐得2 萬元，於轉出
    存款詐財成功後，並由戊○○委請有幫助犯意、不知名之綽
    號老王之成年男子，持提款卡至相關銀行提款機，將該等存
    款提出，再轉交戊○○收受，並分得一定比例之代價，其餘
    則由戊○○、甲○○朋分花用。嗣經紀秀春向上開銀行查詢
    ，始知被騙。
三、案經法務部調查局高雄市調查處移送台灣高雄地方法院檢察
    署檢察官偵查起訴。
    理  由
《A》有罪部分：
壹、辛○○、甲○○共犯部分：
一、訊據被告甲○○對右揭與辛○○共犯之行使偽造文書以詐財
    之事實業已據其於調查局、偵查、本院審訊中均供承：「89
    年底、90年初，辛○○打行動電話給我表示販售電子遊藝場
    營利事業登記證可以賺錢，我同意與他配合，辛○○當時向
    我表示，空白營利事業登記證係偷的，前後他只拿給我6 張
    。其中1 張打字時損壞，我偽造翔富、日盛、玉山、亞虎、
    龍王等5 家電子遊藝場營利事業登記證，及負責人身分證影
    本。以登報方式欺騙買主各以30萬或55萬元不等之價格賣出
    ，「亞虎遊藝場」負責人李文瑞身分證影本是辛○○提供，
    出售偽造之「玉山遊藝場」營利事業登記證時，是我出面以
    邱小玲名義與購買人簽署讓渡書交易，其他則是鞏彩玲、乙○○或辛○○委請之不詳姓名之人出面交易，辛○○曾向我
    表示有偽造之「龍王科技遊藝場」證照要出售，出售的對象
    是丙○○的朋友，我只打了一次電話聯繫，認為不妥就未再
    幫忙，龍王科技遊藝場之營利事業登記證是我所偽造，該次
    我分得25萬元。讓渡契約書、委託書、承諾書、負責人年籍
    資料及公司與負責人之大、小章等，都是辛○○事前偽造準
    備好」等語，核與共同被告辛○○於調查、偵查、本院審訊
    中所供承：「我向不詳姓名之人買6 張空白營利事業登記證
    然後交給甲○○，甲○○不知道來源只負責用電腦打字列印
    ；我負責偽造日盛、翔富、龍王、玉山及亞虎遊藝場之轉讓
    契約書、承諾書、委託書等，相關負責人身分證影本之偽造
    ，除亞虎負責人李文瑞身分證影本係在丙○○車上拿到，其
    他日盛、翔富、龍王、玉山負責人身分證影本是甲○○偽造
    的，登報出售後，我及甲○○輪流與買方接洽，因不願曝光
    ，所以找乙○○等人出面交易，偽造之電子遊藝場營利事業
    登記證相關資料負責人私章及店章，都是我隨機在路過刻印
    店前往刻的，可能2 、3 天或5 天刻1 次，隨機在高雄市○○路、苓雅路附近之刻印店所刻，交易時均連帶營利事業登
    記證交付買方」等語，經核2 人所述有關偽造營利事業登記
    證、身分證、承諾書、讓渡證明書、委託書、印章之經過及
    多次出售詐財得手之情節大致相符，雖該2 人均稱遊藝場負
    責人身分證件均有偽造，然本院觀卷附之李文瑞（亞虎遊藝
    場）身分證件，雖係影本，然其年籍資料、照片等均與高雄
    市政府建設局存檔之亞虎遊藝場卷宗內真實之李文瑞身分證
    之年籍資料、照片等經核悉相符合，是劉、丁2 人所稱亞虎
    遊藝場負責人身分證件係偽造云云，此部份之自白尚與事實
    不符，本院爰不認定李文瑞之身分證件曾有遭偽造。
二、又被告辛○○於89年、90年間之某不詳時間，在丙○○之車
    上，因見李文瑞之身分證影本棄置於內，其旁有遊藝場負責
    人之註記，自認對自己所欲從事之偽造遊藝場營利事業登記
    證行為應有助益，竟擅自拾撿李文瑞之身分證影本後侵占入
    己，此部份之事實不僅經被告辛○○自白在卷，並有上開李
    文瑞身分證影本在卷可憑，又甲○○對於辛○○侵占李文瑞
    之身分證件涉及侵占脫離本人持有之物罪之部分應否負共犯
    之責而言，本院認辛○○係因偶然機會發現該李文瑞之身分
    證影本而隨即加以侵占，衡情無法與甲○○取得任何事前之
    犯意聯絡，又就甲○○自辛○○手中取得該身分證件影本而
    言，本院衡之一般證件來源或係侵占、或係竊取、或係收贓
    、或係購得或係某友人轉交而不願將其友人曝光等等，來源
    不一，而李文瑞並無任何遺失或失竊身分證或身分證影本之
    報案紀錄，無法證明甲○○必定知悉該身分證影本係出自於
    不法之來源，亦無法證明辛○○已有告知甲○○該李文瑞身
    分證影本之來源，依罪疑惟輕原理，本院自不認定被告甲○○取得上開身分證件影本有何侵占或收贓或其他之不法。此
    外，且經證人即被害人庚○○（90年偵字第4934號第13、23
    3 、28 0、353 、400 頁）、許德信（90年偵字第4934號第
    33、201 頁、90年偵字第7423號第195 頁）、陳清賢（90年
    偵字第4934號第217 頁）、丁○○（90年偵字第4934號第18
    1 、382 、398 頁、審理一卷第185 、192 頁）等人分別於
    建設局訪談、調查局、偵查、或本院審訊中供述被害經過及
    證人乙○○（90年偵字第4934號第402 、408 頁、90年偵字
    第7423號第212 頁、審理一卷第181 頁）、鞏彩玲（90年偵
    字第4934號第226 頁、90年偵字第7423號第193 頁）於調查
    局、偵查或本院審訊中所供分別受辛○○、甲○○委託出面
    交易之情節悉相吻合。
三、復有偽造之翔富、玉山遊藝場營利事業登記證正本、偽造之
    日盛、亞虎遊藝場營利事業登記證影本、翔富、日盛遊藝場
    之轉讓契約書、承諾書、委託書正本，偽造之玉山遊藝場之
    轉讓契約書、承諾書、委託書影本、李文瑞之身分證影本、
    偽造之楊振鴻、唐謙琦、邱富、呂王惠如之身分證影本、龍
    王科技廣場之委託書、轉讓契約書、承諾書影本，亞虎遊藝
    場之委託書影本等各1 份，及翔富、日盛遊藝場店章及其負
    責人楊振鴻、唐謙琦印章各1 枚、該集團之登報資料等以及
    高雄市政府建設局所留存除龍王科技廣場外之其他4 家遊藝
    場真實之營利事業登記證正本等在卷足證，觀該真實之營利
    事業登記證其上記載之內容除預印編號與甲○○等人所偽造
    之營利事業登記證之預印編號不同外，其餘內容均同，足認
    該營利事業登記證確為偽造無疑，又依卷附之唐謙琦、楊振
    鴻、邱富、呂王惠如之身分證影本，本院以資與卷附之高雄
    市政府建設局留存之翔富、日盛、玉山遊藝場及龍王科技廣
    場卷宗其內之負責人證件比對，除其上之照片不同外，其餘
    年籍資料之登載均同，足認甲○○、辛○○所稱其犯罪手法
    係係先委託徵信社蒐集遊藝場負責人年籍資料而後由甲○○
    換貼照片偽造身分證件等語，應屬實情。
四、又被告甲○○於89年間不詳時日，拾獲邱小玲之身分證後侵
    占入己，於不詳時地換貼自己之照片於身分證之照片欄影印
    備用以防自己真實身分曝光，並於90年2 月8 日許，為取信
    鞏彩玲，偽稱係邱小玲本人，並行使該偽造之邱小玲身分證
    影本以取信鞏彩玲，同時以邱小玲之名義，書寫具表意性之
    便條紙私文書1 份並交付行使該私文書，此經被告甲○○於
    調查局、偵查，本院審訊中均一致坦承，核與被害人鞏彩玲
    於調查局中供述之情形相符（90年偵字第7423號第193 頁、
    90年偵字第4934號第226 頁），並有該偽造之便條紙私文書
    1 紙、偽造之邱小玲身分證影本1 枚在卷足考，本院以資與
    真實邱小玲之警局口卡片比對，其上之照片確有不同，顯有
    經過換貼，是甲○○所稱其偽造身分證之手法是換貼照片等
    語，核屬實情。被告甲○○此部份之行使偽造特種文書、私
    文書之犯行，足可認定。又甲○○拾獲邱小玲之身分證影本
    之時間，據甲○○供稱約89年間但詳細時間無法記憶，本院
    衡之拾獲他人物品應係一個突然偶發之機會且行為瞬間即已
    完成，故本院並不認辛○○就甲○○之拾撿侵占行為有何事
    前或事中之犯意聯絡，僅就行使偽造證件以詐財認定係自始
    在被告2 人之犯意聯絡內，被告2 人行使偽造之營利事業登
    記證、轉讓契約書等，向不知情之被害人即買主許德信等人
    詐財，使遊藝場原業主及買主同受有損害，更妨害工商登記
    正確性，又甲○○為方便其與辛○○之詐騙犯罪順利進行，
    竟行使具表意性之偽造邱小玲名義之便條紙私文書及行使偽
    造之邱小玲身分證特種文書影本，此舉亦對邱小玲、鞏彩玲
    有所損害，犯行足堪認定。
貳、被告戊○○、甲○○共犯部分：
    訊據被告戊○○、甲○○於調查局、偵查、及本院審理中均
    坦承有於報紙刊登詐財廣告，諉稱可協助代人向銀行辦理貸
    款，並要求欲申貸之人，將相關公司或個人證件以傳真方式
    傳真至指定之統一便利商店，於接收後並佯稱已將申請貸款
    資料送交銀行審查，要求貸款人於其指定之銀行開戶，存入
    金錢，以便順利獲得銀行貸款，於騙取貸款人新開設帳戶之
    密碼後，以語音轉帳方式，輸入渠等取得之語音密碼，使該
    等存款轉入其等預先收購之帳戶內，並請綽號老王之不詳姓
    名、年籍之人前往提款機提領，有向紀秀春詐得320 萬元左
    右等情，2 人所供悉相符合，並與被害人紀秀春於調查局詢
    問時供述之情節相符（90年偵字第4934號第389 以下頁），
    被告及辯護人均稱紀秀春於調查局之供述已經甚為明確，被
    告並無意見，別無傳喚之必要，本院斟酌紀秀春與被告夙無
    恩怨，其供述被詐財之經過已然明確，其於案發後迅速前往
    警局製作筆錄供述被害經過，依其當時製作筆錄之情況並無
    任何不適當處，其供述自可作為證據，本院亦認無再行傳喚
    之必要。此外，復有戊○○與紀秀春通話之通聯紀錄1 份、
    台灣土地銀行入戶電匯申請書、台中商業銀行入戶電匯申請
    書、華南商業銀行匯款回條聯各1 張等在卷足考，是認被告
    上開自白內容應與事實相符，事證已臻明確，被告之前揭犯
    行，均堪認定。
參、就法律之見解而言：
一、按共同實施犯罪行為之人，在合同意思範圍以內，各自分擔
    犯罪行為之一部，相互利用他人之行為，以達其犯罪之目的
    者，即應對於全部所發生之結果負責（最高法院28年上字第
    3110號判例參照），申言之，行為分擔不以每一階段均有參
    與為必要，倘具有相互利用其行為之合同意思者，仍應負共
    同正犯之責。又而共同正犯之意思聯絡，並不限於事前有所
    協議，即僅於行為當時有共同犯意之聯絡者，亦屬之。依此
    而論，就被告辛○○、甲○○而言，不論當時係由何人偽造
    身分證、印章、營利事業登記證、或何人偽造備妥申請營利
    事業變更登記所需之承諾書、委託書或轉讓契約書等文件出
    面詐財，其既均意在共同牟利，縱未親自實施全部之行使偽
    造私文書或詐財之犯罪構成要件行為，然均有結合其他被告
    之行為以共謀完成犯罪，至於被告戊○○、甲○○2 人共犯
    之部分，亦不論何人出面刊登報紙或接聽電話行詐，各該被
    告2 人均顯以自己犯罪之意思，不論參與部分或全部之犯罪
    構成要件行為，自亦應論以共同正犯。
二、國民身分之證書，屬於特種文書，另營業人之總機構及其他
    固定場所應於開始營業前，分別向主管稽徵機關申請營業登
    記，此觀之營利事業登記規則第3 條以下之規定甚明；因之
    ，主管稽徵機關核發之「營利事業登記證」，具有證明公司
    或營利事業已獲主管機關登記准許經營特定業務資格之性質
    ，屬刑法第212 之特種文書。又影本與原本有相同效果，自
    不待言。
三、按刑事訴訟法施行法第7 條之3 規定：「中華民國92年1 月
    14日修正通過之刑事訴訟法施行前，已繫屬於各級法院之案
    件，其以後之訴訟程序，應依修正刑事訴訟法終結之。但修
    正刑事訴訟法施行前已依法定程序進行之訴訟程序，其效力
    不受影響」。可知在舊法時期已製作完成，原屬具有證據能
    力之警訊筆錄及偵訊筆錄，其效力不受修正之新法規定所影
    響，法院自得本於調查所得之心證，自由採擷。況本案之被
    告、辯護人、公訴人均稱同意修法前被告以外之人於審判外
    之陳述均具有證據能力（除丙○○就共同被告甲○○、證人
    丁○○於調查局、偵查中之供述否認其具有證據能力，此點
    如後述），本院認該筆錄之作成亦無任何不適當處，自得引
    用在舊法時期已製作完成具有證據能力之警訊筆錄及偵訊筆
    錄作為本院論罪判斷上之依據。
四、被告甲○○之辯護人聲請傳喚高雄市調處調查員己○○以證
    明被告供出共犯戊○○、辛○○，應有證人保護法第14條第
    1 項減輕或免除其刑之適用，然查，證人保護法第14條第1
    項規定--- 刑事案件之被告或犯罪嫌疑人，於偵查中供述與
    該案案情有重要關係之待證事項或其他共犯之犯罪事證，因
    而使檢察官得以追訴該案之其他共犯者，以經檢察官事先同
    意者為限，就其因供述所涉之犯罪，減輕或免除其刑。查本
    件並無檢察官事先同意可就甲○○因供述所涉之犯罪而得以
    追查其他共犯之情形，其請求減輕或免除其刑尚無理由，是
    證人己○○於本院之證詞並無法作為有利被告甲○○判斷上
    之依據。
五、按刑法第217 條第1 項偽造印章、印文罪，所謂之印章、印
    文，係指用以代表印章名義人人格之同一性，足以藉其認證
    該名義人本人意思表示之確實性者而言。遊藝場為獨資經營
    商號，並非具有公司人格之法人，更非自然人，是以，被告
    辛○○、甲○○之上開行為，其偽造私文書所致生遊藝場個
    人損害者，應指遊藝場負責人個人而非遊藝場本身。
六、偽造印章罪與偽造印文為不同之犯罪態樣，偽造他人之印章
    持以蓋用，當然產生印章之印文，只成立偽造印章1 罪（最
    高法院86年台上字第3295號判例意旨參照），附此說明。
七、公訴意旨雖認被告甲○○、戊○○與綽號老王之人係共同觸
    犯刑法第339 條之3 之罪，3 人屬共同正犯云云，經查，被
    告甲○○自始否認認識老王，供稱老王是戊○○所找前往提
    款之人，伊不認識等語，而被告戊○○自始供稱是得款後請
    老王去領再給一定比例之報酬等語，本案並無證據認定綽號
    老王之人於事前或事中已與戊○○、甲○○等人有所謀議，
    且於戊○○之詐欺集團實施詐欺犯行之時有參與接聽被害民
    眾之電話或指示被害民眾匯款之任何屬詐欺罪構成要件以內
    之行為，其僅係參與提領詐得現金之屬詐欺犯罪構成要件以
    外行為，當然祇能論處綽號老王之人係利用電腦設備取財罪
    之幫助犯，公訴人認係屬共同正犯云云，尚有未洽。
八、論罪科刑部分：
《就辛○○、甲○○共同犯罪部分而言》
(1)、被告辛○○所為係犯刑法第349 條第2 項、第339 條第1 項
    、第216 條、第210 條、第212 條、第217 條第1 項、第33
    7 條之故買贓物、詐欺取財、行使偽造私文書暨特種文書、
    偽造印章、侵占其他離本人所持有之物（指李文瑞之身分證
    ）罪。被告甲○○所為，係犯刑法第第339 條第1 項、第
    216 條、第210 條、第212 條、第217 條、第337 條之詐欺
    取財、行使偽造私文書暨特種文書、偽造印章、侵占其他離
    本人所持有之物（指邱小玲之身分證）罪。公訴人於起訴書
    所載法條引用刑法第214 條，應屬贅引。上開偽造印章罪部
    分，已據公訴人於起訴書事實欄內載明，雖公訴人漏引起訴
    法條，應已在起訴範圍內，本院亦已於審理時加以告知此罪
    名，爰補充起訴法條。被告辛○○、甲○○同有上開侵占其
    他離本人所持有之物罪，該罪雖未經公訴人起訴，惟其侵占
    身分證之目的無非係為犯偽造私文書以詐財時所用，又辛○○故買贓物亦係為以該贓物為基本而據以完成偽造營利事業
    登記證特種文書所用，各罪互有方法、結果之牽連關係，屬
    裁判上一罪，依審判不可分原理，本院均自得併予審判。又
    有關甲○○偽造文書之部分，其亦另犯偽造暨行使偽造邱小
    玲名義、具有表意性質之便條紙私文書以及偽造暨行使偽造
    邱小玲名義之身分證，即刑法第212 條、第216 條、第210
    條之罪，此部份之偽造暨行使偽造私文書、特種文書行為，
    雖未經公訴人起訴，然與前開行使偽造私文書、特種文書之
    犯行，有連續犯、裁判上一罪之關係，本院自得併予審酌。
    被告辛○○與甲○○2 人就上開詐欺取財、偽造暨行使偽造
    私文書、特種文書、偽刻印章部分，互有犯意聯絡及行為分
    擔，為共同正犯。被告偽造印章、印文、署押為偽造私文書
    之階段行為，不另論罪。其利用不知情、不詳姓名之成年人
    偽造印章、利用鞏彩玲、乙○○或其他不知情、不詳年籍之
    成年人行使偽造之私文書、特種文書等，係屬間接正犯。其
    偽造委託書、轉讓契約書、承諾書等私文書、以及偽造營利
    事業登記證、身分證等特種文書後進而行使，其偽造之低度
    行為均為行使之高度行為所吸收，逕論以行使一罪。又其先
    後多次行使偽造私文書暨特種文書、偽刻印章、詐欺取財之
    犯行、時間緊密，所犯又係構成要件之行為，顯係基於概括
    之犯意為之，均為連續犯以一罪論，各該罪並均依刑法第56
    條之規定加重其刑。（至於辦理遊藝場變更登記時須簽立轉
    讓契約書、承諾書，委託書以及同時偽簽署押及蓋用偽造之
    印章，是該私文書之偽造以及蓋章、簽署係於同時同地或密
    切接近之時、地實施，顯為達同一出售偽造營利事業登記證
    以詐財之目的而為之，侵害同一之法益，各行為之獨立性極
    為薄弱，依一般社會健全觀念，在時間差距上，難以強行分
    開，在刑法評價上，以視為數個舉動之接續施行，合為包括
    之一行為予以評價，應屬單一犯意之接續行為，此部份僅論
    以接續犯。被告辛○○行使偽造私文書暨特種文書、詐欺取
    財、故買贓物罪、侵占其他離本人持有之物（指李文瑞之身
    分證）間，被告甲○○行使偽造私文書暨特種文書、詐欺取
    財罪、侵占離本人持有之物（指邱小玲之身分證），其間均
    有方法、目的之牽連關係，依刑法第55條前段之規定，從較
    重之行使偽造私文書罪處斷。台灣高雄地方法院檢察署90年
    度偵字第13770 號卷移請併辦之部分，與本件起訴、論罪之
    事實相同，本院自得併予審理。
(2)、公訴意旨雖以：被告辛○○夥同甲○○並教唆不詳姓名之人
    至高雄市政府建設局內竊取營利事業登記證計60餘張，涉嫌
    竊盜云云，經查，被告甲○○雖於調查及偵查中供承：辛○○向我表示，空白營利事業登記證係叫人從市政府偷出，起
    初辛○○說偷到了10餘張，後來又提及其手中尚有40餘張，
    當時辛○○說有被警衛發現而被追趕，但前後他只拿給我6
    張，所以他究竟有多少張空白營利事業登記證，我並不清楚
    ，他又好像是開玩笑的等語。查高雄市政府建設局確曾失竊
    空白營利事業登記證61張，此有高雄市政府建設局技正壬○○所書立保管不周自請處分之簽呈附卷可憑，此固可證明高
    雄市政府建設局確曾遺失空白營利事業登記證之情事，但何
    人所為，尚應有其他積極證據證明，被告辛○○自始否認有
    何竊行，並辯稱是看報紙而向不詳姓名之人所購得，1 張1
    萬元，因沒多餘的錢，所以只買6 張等語，其向不詳姓名之
    人高價購買高雄市政府建設局遺失之空白營利事業登記證，
    顯係自白故買贓物罪行，又該空白營利事業登記證如非真實
    ，則辛○○當不需出高價購買，顯見辛○○主觀上已有認定
    該空白營利事業登記證是真實且是由高雄市政府建設局內攜
    出，再觀扣案偽造之翔富、玉山等遊藝場之營利事業登記證
    ，其上之預印編號確實與高雄市政府建設局遺失之空白營利
    事業登記證其中部分登記證之預印編號相同，堪認辛○○所
    購買之空白營利事業登記證確實係自高雄市政府建設局內所
    流出，其竟加以購買，有知贓故買之罪行甚明。而本案除甲○○一己指述該空白營利事業登記證係辛○○教唆他人所竊
    得之外，別無其他旁證可資證明辛○○有教唆竊盜或竊盜之
    犯行，又經本院向高雄市政府建設局函查有無甲○○所指訴
    行竊時被警衛追趕之情事，據其以93年12月30日高市建設2
    字第0930026931號回函稱：據本府人事室暨駐衛警隊表示，
    經查閱本府各項勤務後應記錄之89年11月、12月間值日及工
    作記錄簿，並未有上開期間發現追趕竊賊之情事，是甲○○
    所指被告辛○○或其所唆使竊盜之人有於行竊當時被發現而
    被追趕云云，尚不實在，本案並無證據證明被告有行竊行為
    ，公訴人起訴法條尚有未洽，雖竊盜罪與故買贓物罪之罪質
    並不相同，無法逕由竊盜罪變更為故買贓物罪而加以判決，
    然其故買贓物無非係為加以偽造，並於偽造完成後加以行使
    出售詐財，其故買贓物罪與行使偽造營利事業登記證特種文
    書間實有牽連犯、裁判上一罪之關係，依審判不可分原理，
    本院自得就辛○○故買贓物罪之部分一併審理。且辛○○已
    於本院審理中就空白之營利事業登記證究竟係竊盜或買受而
    來之事實加以實質辯論及防禦，本院認此部份縱以贓物罪論
    處，亦無礙於被告辛○○訴訟上之防禦權，併此說明。
《就戊○○、甲○○共同犯罪部分而言》
(1)、核被告甲○○、戊○○所為，均犯刑法第339 條之3 之意圖
    為自己或第三人不法之所有，以不正方法將虛偽資料或不正
    指令輸入電腦或其相關設備，製作財產權之得喪、變更紀錄
    ，而取得他人財產之利用電腦設備取財罪。被告2 人有犯意
    聯絡與行為分擔，為共同正犯。被告2 人將不實事項透過電
    腦接收之方法存入記憶體而就電腦系統中所寄存而有關財產
    上增減進出之電磁資料加以變更，以製作財產權之得喪、變
    更紀錄而取得他人財產，又渠等所為輸入語音轉帳密碼，幾
    乎將紀秀春、眾元有限公司所有之存款瞬間轉帳進入自己所
    預設之人頭帳戶內，各次轉帳行為，均幾乎係同時為之，數
    行為於同時同地或密切接近之時地實施，為達對同一對象、
    同一詐財之目的，侵害同一之法益，各行為之獨立性極為薄
    弱，在時間差距上，難以強行分開，應屬單一犯意之接續行
    為，其密接之轉帳行為應僅論以接續犯。
(2)、公訴意旨雖以被告戊○○、甲○○自89年初迄90年4 月止，
    以前開方式共已詐騙岳弘汽車百貨公司林淑華、亞碟數位科
    技公司、郭正義等約20餘人，詐騙金額計達700 餘萬元，有
    連續利用電腦設備取財罪云云，然按，犯罪事實應依證據認
    定之，無證據不得認定犯罪事實。又按事實之認定，應憑證
    據，如未能發現相當證據，或證據不足以證明，自不能以推
    測或擬制之方法，為裁判基礎。經查，公訴人雖指被告涉有
    此部分之連續利用電腦設備取財罪犯行，然於卷內並無所謂
    之被害人岳弘汽車百貨公司林淑華、亞碟數位科技公司、郭
    正義等人遭被告詐欺取財之犯罪時間、地點、手法及金額等
    具體事實之任何證據，縱被告戊○○於調查及偵查中供承：
    自89年初以來，在各地行騙，受害人約有20人左右，累計詐
    欺金額約700 餘萬元。歷經1 年多，在詐騙得逞之後，被害
    人資料大多已經銷燬，還記得的有岳弘汽車百貨公司林淑華
    受騙金額20萬元、亞碟數位科技公司受騙金額46萬元、郭正
    義受騙金額5 萬元，使用20餘個人頭帳戶等語，然被告2 人
    於本院審理時已否認上情，辯稱有些是綽號老王之人所作，
    伊詐騙之金額沒那麼多云云。按起訴書所載戊○○、甲○○
    共犯之詐欺罪，除被害人紀秀春出面指述之部分外，其餘部
    分除被告於調查局及偵查中之自白外，既然別無其他被害人
    之指訴、報案資料或任何可疑之金融帳號或任何存提款收據
    等足以證明被告之上開自白與事實相符，被告戊○○、甲○○是否有為除紀秀春以外之其他利用電腦設備取財之行為，
    即非無疑，是依法尚難認被告有連續利用電腦設備取財之犯
    行，此部分本應為被告無罪之諭知，然因公訴人認此部分與
    前揭論罪科刑部分有裁判上一罪之關係，爰就此部分不另為
    無罪判決之諭知。
(3)、又刑法第56條連續犯所謂「同一之罪名」，係指基於概括之
    犯意，連續數行為，觸犯構成犯罪要件相同之罪名者而言。
    連續犯之所謂出於概括犯意，必須其多次犯罪行為自始均在
    一個預定犯罪計劃以內，出於主觀上始終同一犯意之進行，
    若中途另有新犯意發生，縱所犯為同一罪名，究非連續其初
    發的意思，即不能成立連續犯。本件甲○○涉犯與辛○○共
    同犯罪之時間係89年底、90年初，其手法係自行偽造證照後
    出售而詐財，與本院認定與戊○○共同犯罪之時間，係90年
    3 月間，2 者行為時間固然相距不遠，然犯罪手法則頗有差
    異，共犯合作對象亦不同，被告甲○○自承均係受戊○○、
    辛○○之邀約而加入犯罪等語，顯見甲○○在犯前1 案時並
    未聯想到要犯另1 案，是2 案犯行應係個別起意而為，核無
    連續犯之裁判上一罪關係，辯護人要求以連續犯處斷云云，
    核無理由。被告甲○○所犯上開2 罪，犯意各別，罪質不同
    ，應分論併罰。又戊○○雖前於84年間曾犯賭博罪，經判處
    有期徒刑6 月，於84年11月23日執行完畢，此有台灣高等法
    院全國刑案查註紀錄表可憑，其於5 年之後之90年3 月間再
    犯本罪，已非累犯，公訴人認戊○○屬於累犯，應有誤會。
八、爰審酌被告辛○○、甲○○未得遊藝場原業主之同意，擅自
    偽造證照並出售，足生損害於遊藝場原業主，更向買主詐財
    ，及對高雄市政府建設局營利事業登記證照管理之正確性生
    有損害，甲○○又以出示偽造之邱小玲名義之私文書以資取
    信鞏彩玲，對鞏女、邱女及社會一般交易安全亦足生損害，
    2 人犯罪情節屬重大，實際造成被害人財產上之損害後，迄
    未見謀求補救以減低被害人之損害，另被告戊○○、甲○○
    以不正之方法，利用民眾缺錢急欲借貸之弱點進行詐財，造
    成欲貸款之民眾財力上雪上加霜，本均不宜輕處，戊○○並
    有賭博前科等如前述，然念該3 人犯後態度尚佳，已知悔改
    ，自始坦認犯行，及其他品行、犯罪動機、目的、手段、所
    得之利益、犯罪所生之危害及犯罪後之態度等一切情狀，認
    公訴人求處有期徒刑或3 年、或4 年、或3 年6 月等，尚屬
    過重，爰量處如主文所示之刑，甲○○之部分並定其應執行
    刑。
九、偽造之翔富遊藝場、日盛遊藝場、玉山遊藝場、亞虎遊藝場
    、龍王科技廣場等之營利事業登記證、負責人楊振鴻、唐謙
    琦、邱富、呂王惠如之身分證影本、委託書、承諾書、轉讓
    契約書、偽造邱小玲名義之便條紙（如附件一）等，雖為被
    告犯罪所用之物，然既已向被害人許德信、鞏彩玲等人提出
    行使，即非被告所有，故不宣告沒收；又翔富遊藝場店章及
    其負責人楊振鴻印章、日盛遊藝場店章及其負責人唐謙琦印
    章、龍王科技廣場店章及其負責人呂王惠如之印章各1 枚已
    據扣案，另玉山遊藝場、亞虎遊藝場之店章及其負責人邱富
    、李文瑞之印章均各1 枚以及偽造之邱小玲身分證影本等雖
    均未扣案，然均無證據已經滅失；以及如附表二所示蓋用該
    負責人印章、遊藝場店章於前開承諾書、轉讓契約書、委託
    書等所產生偽造之印文、署押，以及便條紙私文書上邱小玲
    之署押、指印等（如附表二），均各依刑法第219 條之規定
    （指印章、印文、署押）以及依刑法第38條第1 項第2 款之
    規定（指邱小玲之身分證影本）予以宣告沒收。至於偽造之
    轉讓契約書、承諾書、委託書內之營利事業公司名稱遊藝場
    等之印文，其用意僅在識別所欲申請之營利事業名稱為何，
    並非表示製作權人簽署之意思，應不生偽造印文之問題，併
    此敘明。又扣案辛○○所有之筆記本2 本、行動電話000000
    0000、0000000000號丙○○、辛○○間之通聯紀錄1 份等，
    核均與本案犯行無關，爰不加以宣告沒收。
十、至於被告甲○○雖於調查局詢問時自承有以他人即邱小玲之
    名義申請電話使用，然時隔已久，其以他人名義申請電話之
    部分與本案其犯罪類型迥異，均難認被告係基於概括之犯意
    為之，復未據公訴人起訴，本院自不得併予審酌。再公訴人
    移送併案有關辛○○涉嫌於93年5 月間偽造印鑑證明、戶籍
    謄本等以辦理所有權移轉登記詐騙被害人林芳夙之偽造文書
    （93年偵字第20990 號）罪部分，除被害人之指述部分外，
    被告堅決否認有此部份犯行，且二案時間相隔3 年餘，得否
    基於概括之犯意成立連續犯，即非無疑，是此部份爰退回檢
    察官另為處理。
《B》無罪部分：
一、公訴意旨略以：於87年間，高雄市政府停止核發新設電動遊
    藝場之營利事業登記證，遂使電動遊藝場營利事業登記證之
    買賣變成奇貨可居。於89年11月間，丙○○夥同辛○○、甲○○基於意圖為自己不法所有及偽造文書之概括犯意，共同
    謀議計畫向建設局竊取空白營利事業登記證共61張（預印編
    號223113號至223173號）並教唆不詳姓名之成年人進入高雄
    市政府建設局竊取後，加以偽造並出售牟利。3 人分工，丙○○提供翔富遊藝場、日盛娛樂廣場、玉山遊藝場、亞虎電
    子遊藝場、龍王科技廣場等歇業中電動遊藝場營利事業登記
    證及負責人等相關資料，辛○○負責找人進入高雄市政府建
    設局竊取空白營利事業登記證及偽刻渠等欲出售之電動遊藝
    場店相關店章、負責人私章，甲○○前往高雄市○○區○○
    街某家二手貨電腦店購買點陣式列表機，以符合建設局使用
    之機型。以自有之電腦及購得之點陣式列表機，偽造相關電
    動遊藝場營利事業登記證及相關負責人身分證影本後，登報
    求售。在登報求售後，行使偽造之營利事業登記證並分別以
    30萬元至110 萬元不等之價格售出，致購買人陷於錯誤而信
    以為渠等出售之營利事業登記證係真正之營利事業登記證，
    並如數交付買賣價款因而受騙，因認被告丙○○涉嫌刑法第
    339 條第1 項、第216 條、210 條、212 條之詐欺取財、行
    使偽造文書、特種文書罪一案。
二、訊據被告丙○○自始堅決否認有何犯行，辯稱遭辛○○等人
    無中生有之指摘，辛○○曾帶甲○○給伊認識，因為他們想
    經營遊藝場，所以來向伊請教，伊有跟雷根花式撞球負責人
    謝國賢買執照，買來的執照有把資料打上去，伊買雷根花式
    撞球證照後有去辦理變更登記。沒有與辛○○、甲○○共同
    謀議偷建設局營利事業登記證。辛○○與甲○○沒有跟伊說
    丁○○有跟他們買營利事業登記證的事情，丁○○是伊友人
    ，伊僅陪同丁○○一起去與賣方（即出賣營利事業登記證之
    人）見面，幫忙鑑定看看該證件之真偽而已，洽談過程、決
    定購買與否等等都是丁○○自己決定，伊並無涉案等語。公
    訴人認被告丙○○涉嫌共同行使偽造私文書、特種文書、詐
    欺取財罪等等，無非以共同被告甲○○之供述及告訴人丁○○之指訴以及證人乙○○之供詞為唯一憑據。然本院經審酌
    後認為證人所供前後不符，矛盾多有，公訴人所依憑之證據
    並不足以證明被告有公訴人所指訴之犯行。
三、茲先就共同被告甲○○等之敘述說明如下：
（一）、共同被告甲○○於偵查中指稱：「... 當時是由我的同
        夥辛○○接電話與對方洽談交意事宜，並由另一同夥丙○○決定出售金額，與對方談妥交易金額後，我再以邱
        小玲名義面洽鞏彩玲偽造之亞虎遊藝場營利事業登記證
        出面購買人交易」（91年度他字卷第4 頁以下）。
（二）、「... 另外，在出售「亞虎遊藝場」營利事業登記證沒
        多久，辛○○曾向我表示另有偽造之「龍王科技遊藝場
        」證照要出售，出售的對象是丙○○的朋友，請我純粹
        幫助丙○○出面交易丙○○並提供給我他朋友的電話，
        ... 辛○○和丙○○如何出售，我不清楚。89年12月間
        辛○○主動約我見面，向我表示他有透過人從高雄市政
        府建設局竊取空白之營利事業登記證，並且與丙○○商
        議合作偽造電子遊藝場之營利事業登記證，要求我共同
        參與，..... 前述日盛、翔富、龍王、玉山及亞虎遊藝
        場營利事業登記證之相關資料，係由丙○○提供1 張手
        抄A4規格的紙，由辛○○轉交給我，上面記載包括日盛
        、翔富、龍王、玉山、樂而明、尚賓等6 家遊藝場之基
        本資料，另外辛○○又單獨拿1 份亞虎遊藝場之基本資
        料給我，表示這是丙○○的友人宋先生剛辦過的件，我
        依照辛○○及丙○○的指示及提供的相關基本資料偽造
        ，並全部脫售」。... 「印表機當時是丙○○叫我去高
        雄市○○街的二手電腦店購買的，而且指明要我購買點
        陣式列表機，才能符合建設局之機型，但在亞虎遊藝場
        營利事業登記證出售後沒多久，丙○○就到我家搬拿走
        了，而空白之營利事業登記證原來都擺在辛○○那邊，
        每次要偽造時，他只給我1 至2 張，前後大約給我7 張
        空白營利事業登記證執行偽造，其中有2 張損壞，已經
        撕燬丟棄，事後我聽辛○○說，所有空白的全部都被丙○○拿走了，連同前述手抄遊藝場基本資料之紙張，被
        丙○○取走。另外聽辛○○說，丙○○有透露高雄市政
        府工務局或建設局有人幫忙提供相關基本資料，唯恐該
        市府人員抱怨，所以丙○○堅持要所回該張A4手抄基本
        資料，至於另有無其他人參與，要問辛○○及丙○○才
        知道。88年認識辛○○，丙○○則是辛○○找我配合參
        與偽造電子遊藝場營利事業登記證時，介紹與我見面認
        識的。我拒絕參與出售偽造龍王科技遊藝場營利事業登
        記證之後，就不再與辛○○及丙○○聯絡。我負責登報
        ，辛○○跟我都有接洽電話，但後來我沒接。丙○○主
        導整個事情，只有他知道出售金額、行情。我分了6 、
        70萬，原來約訂3 人平分，後來丙○○懷疑劉某從中黑
        錢，所以把原來的空白登記證從辛○○家中取走。辛○○說丙○○的基本資料是向建設局的人或工務局的人，
        3 千或1 千元不等，從裡面抄資料出來」等語（90年偵
        字第7423號第21頁）。
（三）、「..... 我聽辛○○說，丙○○經常至高雄市政府建設
        局走動，與該局人員熟識，而且辛○○交給我該A4規格
        紙張時，向我說明丙○○透過建設局有人所提供的資料
        ，每提供一筆資料支付2 千元，總共該張資料支付1 萬
        多元給建設局人員，該人員我不清楚究係何人。根據辛○○的說法，該等空白營利事業登記證係他唆使2 位青
        少年利用凌晨，前往高雄市政府爬窗進入建設局辦公室
        竊取出來的，當時還被警衛發現追趕，且在行竊前，辛○○與丙○○事先多次至建設局勘查，他發現空白營利
        事業登記證就擺在窗戶旁邊之印表機下面，很容易竊取
        」（90年偵字第7423號第70頁）等語。
（四）、「我與辛○○談妥合作偽造營利事業登記證計畫後，辛○○曾約丙○○與我見面4 次，但都是辛○○向丙○○
        請教電子遊藝場過戶流程，丙○○倒沒有一起討論如何
        及販售電子遊藝場營利事業登記證相關事宜。... 該A4
        紙張之筆跡與辛○○筆跡差異很大，我可以確定該A4紙
        張字跡，絕非辛○○筆跡。在偽造之前，辛○○向我表
        示，高雄市○○街一間中古電腦器材行有台適合列印營
        利事業登記證之印表機，指定我買這一台，我依照他的
        指示以五千元向該器材行購得該印表機，但印好龍王科
        技營利事業登記證後，辛○○就到我家附近見面，向我
        取走該印表機。辛○○提供給我A4紙張之手抄資本資料
        ，已經詳細記載日盛等六家電子遊藝場負責人姓名、出
        生年月日、身份證字號、戶籍、父母姓名等基本資料，
        辛○○後來接到不少買主電話，有另外提供兩家遊藝場
        名稱要求我委託徵信查詢資料，我有依辛○○指示委託
        高雄市○○路、覺民路口附近安泰徵信社查詢，安泰徵
        信社有依照我的要求回復相關資料，因為這兩家查詢資
        料結果都不適合偽造出售之用，所以該等資料均未使用
        。除了亞虎負責人李文瑞身份證影本是辛○○提供之外
        ，翔富、日盛、玉山之負責人身份證影本是辛○○提供
        相關之身分證字號等資料及相片給我運用電腦打字偽造
        的，另龍王科技是我利用邱小玲身份證影本相片直接偽
        造的。辛○○如何與丙○○及乙○○聯繫，我並不清楚
        ，我與辛○○出售偽造電子遊藝場營利事業登記證得款
        後，都是由辛○○支配平分，辛○○表示有分1 份給丙○○」等語（90年偵字第7423號第130 頁）。「.....
        最初辛○○跟我說他找人去偷了10幾張，後來我又問他
        1 次，他又說有40幾張，他有跟我講丙○○有參與，最
        明顯的是每次分錢都算丙○○1 份，且錢都是辛○○分
        完之後才拿給我，後來辛○○搬走引表機及拿走A4的紙
        ，表示要交給丙○○」。「與丙○○見過3 、4 次，每
        次都是辛○○帶來。需經過辛○○才聯絡到他。我與丙○○見3 、4 次面我比較清楚的是辛○○問他辦理過戶
        的程序及手續、證件。辛○○來跟我拿A4紙張及印表機
        交給丙○○，以防建設局有人出事，反過來咬他」等語
        （90年偵字第7423號第136 頁）。
（五）、「... 我是聽到辛○○從建設局偷出10幾張空白登記證
        ，後來我又聽辛○○跟我說丙○○到他住處拿回40幾張
        ，我不知道為何前後張數不一樣。丙○○透過辛○○交
        給我A4手抄資料，後來丙○○又叫辛○○從我這邊拿回
        去交給他，辛○○跟我說那張資料是賣資料給丙○○抄
        的。有見過丙○○，在玉山跟亞虎登記證賣出去的這段
        時間，丙○○因我不能配合他的時間而把我約出去，在
        車上跟我談了1 個小時，跟我說有什麼是直接跟他溝通
        ，不要透過辛○○」等語（本院90年聲羈字第161號第5
        頁）。
（六）、「看過丙○○2 、3 次，碰面都是辛○○問王某辦理登
        記證之事」。「辛○○要我去買點陣式列表機，他告訴
        我這個是要列在空白牌照上，所以一定要用點陣式。辛○○有跟我說他之前去買過7 張空白的，辛○○買這7
        張是他自己出錢。我與丙○○碰面的時候沒有提到證照
        的事，因為辛○○都在場。辛○○拿到空白牌照後，他
        跟我說他買到了，後來他又跟我說他去偷，我說不可能
        ，他就笑一笑，好像開玩笑的等語」（本院卷第44頁第
        139頁）。
四、由上共同被告甲○○於調查、偵查、本院審訊中所供核均係
    聽聞共同被告辛○○之傳述，或其個人臆測之詞，或前後所
    供矛盾，其證詞應無任何證據憑信性可言，又甲○○於本院
    最後審理時，經本院主動職權詢以是否願意作證時，其引用
    刑事訴訟法第181 條證人恐因陳述致自己... 受刑事追訴或
    處罰者，得拒絕證言之規定，拒絕作證，並將拒絕之原因以
    具結代釋明。是本院已無法就其供述之矛盾處加以詢明並推
    敲丙○○有無涉案。而共同被告辛○○自始供稱丙○○並無
    參與，供稱伊為了多分1 份才向甲○○稱丙○○也有參與等
    語，其供述丙○○並無涉案此點自始如一。是共同被告甲○○、辛○○之供述均無法證明被告丙○○有涉案。
五、就證人丁○○、乙○○之敘述說明如下：
（一）、證人丁○○在調查局、偵查、及本院審訊時證稱（見90
        年偵字第4934號第382 頁）：「我於90年初及打算與朋
        友合夥開設電子遊藝場，且於3 月15日左右登報求售遊
        藝場營利事業登記證，隔沒幾日，丙○○及主動拿報紙
        所登欲讓售遊藝場之廣告給我看，並表示經他以報登所
        留電話聯繫，該張證照約可以新台幣60萬元購得，並建
        議我去買，後於2 月21日左右，有一位自稱江小姐的人
        打電話與我聯繫，表示可以賣遊藝場營利事業登記證給
        我，當時江小姐留聯絡電話，一週後，我等雙方談妥以
        55 萬 元成交，90年2 月27日我等約定於高雄市○○○
        路華王飯店對面之羅多倫咖啡店交易，對方由自稱吳先
        生的人出面，而我由丙○○陪同前去，在剛抵達羅多倫
        多咖啡店我尚在尋找吳先生時，丙○○即主動跟吳先生
        打招呼，我等之前並未與吳先生碰過面，顯示丙○○應
        與該吳先生原先就認識，嗣後我等雙方在交付現金55萬
        元及相關證照、讓渡書、印鑑、原負責人身份證影本後
        即完成，而我在辦理相關變更登記時始發現登記證是偽
        造的。我懷疑丙○○也是該詐騙集團的一員，因在該次
        證照買賣交易中，丙○○先是主動拿報登讓售遊藝場證
        照之廣告給我看建議我去買，另在咖啡店與吳先生碰面
        交易時，丙○○主動與吳先生打招呼，顯示彼等應認識
        」等語。於偵查中證稱：「大約90年2 月15日左右，有
        人署名宋先生刊登報紙稱「遊藝場執照1 套要賣，我於
        90 年2月17日刊登自由時報稱：「我要遊藝場牌照（高
        市）並留下聯絡電話0000 0000 00。」有一名自稱江小
        姐的人打電話和我聯絡，並說有執照要賣以55萬元談妥
        ，並於90年2 月27日17時在華王飯店對面羅多倫咖啡店
        和一位自稱吳先生的人見面，當場吳先生將龍王科技廣
        場的營利事業登記證、公司章、負責人章、轉讓契約書
        、承諾書、負責人呂王蕙如的身份證影本交給我」等語
        （見90年偵字第4934號第138 頁以下）。證人丁○○於
        本院則證稱：「我認識丙○○，他向我說報紙上有登，
        要我去看報紙，我知道行情。我之前有登報紙要購買遊
        藝場執照，丙○○有向我指出幾家比較便宜要我去問問
        看，我每家都有打去問。我選擇這家比較便宜，此事我
        有與丙○○商量，王說這家70萬元也不貴，叫我自己可
        以看看。那小姐主動打電話給我。當天現場有我，乙○○，丙○○3 人。電話中自稱為吳先生的人我不確定是
        乙○○。是乙○○先到。進去時是丙○○先跟他打招呼
        ，之後開始看執照，我並請丙○○看執照，他說沒有問
        題後我就交錢。丙○○有跟我講怎麼辨認執照的真假。
        之前我有請他去市政府查詢這家執照有無問題，他說他
        查過了沒有問題。買龍王遊藝場執照過程一直由我出面
        ，價錢也是我談的，共55萬元。當天我主動找丙○○去
        的，因之前我們就認識，買賣過程我一直有跟丙○○商
        量。他拿另外的報紙給我看，叫我打去這二家試試看。
        我自己決定要買哪一家。丙○○走在前面，我走在後面
        ，我進去時他們乙○○、丙○○好像已經打過照會了。
        我進去時他們二人已經要走出來，所以我認為他們已經
        打過照會了，我們是在騎樓交易的。在他們2 人走出來
        之前我沒有看過丙○○與乙○○講話。丙○○進去後走
        出來的時間約30秒，我跟在丙○○身後約30秒」等語。
（二）、證人乙○○證稱：是辛○○交代委託我去交付龍王遊藝
        場執照，我和丁○○約好地點時間，我們彼此不認識，
        我沒有進去咖啡廳裡面，是在外面看到有兩個人走過來
        ，直覺上我認為就是他。沒有直接和丙○○打招呼，我
        先到，他們兩個人幾乎同時到，不認識丙○○」等語。
六、證人乙○○於調查局迄本院審理時均一致供稱事先並不認識
    丙○○，是受辛○○之託出面代為轉交而已等語，已難認為
    丙○○涉有此案，而由丁○○之供稱可知其自行登報尋求買
    受遊藝場之營利事業登記證照，價格之決定，會面之地點等
    等均自行決定，丙○○又勸其可以再比較2 家看看等語，顯
    見丙○○並無慫恿丁○○向甲○○所屬之詐騙集團買受假照
    ，丁○○又稱伊認為自稱吳先生（即乙○○）之人與丙○○
    先前已有認識等語，然為乙○○與丙○○所否認，丁○○亦
    無法證明其所謂之2 人早已相識之判斷之依據何在。再者，
    由丁○○上開供述亦可知係證人丁○○欲購買登記證，丁○○係自行登報徵求證照，此消息本不須丙○○轉述予他人，
    可認丙○○並未為丁○○介紹任何賣主。再就交易金額而言
    ，丁○○稱她（即甲○○）先稱出價70萬，後以55萬交易。
    ，但91年1 月20日又稱：由丙○○與王紀徵談妥55萬元後，
    並由丙○○幫我查核，可知買賣價錢由何人出面談妥，丁○○之供述亦前後有所出入，然甲○○91年1 月20日於警詢時
    稱：丁○○打電話詢價，我以江小姐自稱，電話中談妥價錢
    55 萬 元等語，顯見丁○○所稱價格係丙○○出面與王紀徵
    談妥云云，並不足信。亦尚難單憑告訴人丁○○一己有瑕疵
    之指訴遽認被告丙○○亦有涉案。
七、附帶一提者，被告丙○○之辯護人於本院最後審理時否認甲○○、丁○○對丙○○不利之證詞，認為係屬證人審判外之
    陳述，並無證據能力云云。關於本院所引據丁○○、甲○○
    等人前揭於調查局、檢察官面前所作供述證據能力，本院茲
    說明如下：
  、按刑事訴訟法施行法第7 條之3 規定：「中華民國92年1
      月14日修正通過之刑事訴訟法施行前，已繫屬於各級法院
      之案件，其以後之訴訟程序，應依修正刑事訴訟法終結之
      。但修正刑事訴訟法施行前已依法定程序進行之訴訟程序
      ，其效力不受影響」。可知，在舊法時期已製作完成，原
      屬具有證據能力之警訊筆錄及偵訊筆錄，其效力不受修正
      之新法規定所影響，法院自得本於調查所得之心證，自由
      採擷。然需注意者，刑事訴訟法第156 條第2 項規定：被
      告之自白不得作為有罪判決之唯一證據，仍應調查其他必
      要之證據，以察其是否與事實相符。其立法意旨乃在防範
      被告自白之虛擬致與事實不符，故對自白在證據上之價值
      加以限制，明定須藉補強證據以擔保其真實性。又利用共
      同被告之共犯或非共同被告之共犯之自白或其他不利於己
      之陳述，為認定被告犯罪之證據，不特與利用被告自己之
      自白作為其犯罪之證明同有自白虛偽性之危險，亦不免有
      嫁禍於被告而為虛偽供述之危險，自亦不得以其自白或不
      利於己之陳述作為被告有罪判決之唯一證據，仍應調查其
      他補強證據，以察其是否與事實相符，並非絕對可由法院
      自由判斷該共犯之自白之證明力。
  、本件經臺灣高雄地方法院檢察署檢察官於90年7 月31日提
      起公訴，於同年8 月6 日即已繫屬本院，故前於92年9 月
      1 日刑事訴訟法修正施行前，已依法定程序進行之訴訟程
      序均屬有效。故前依規定製作之調查、偵詢筆錄，均具證
      據能力，自得引據。蓋該筆錄製作時點，較刑事訴訟法新
      制施行之時間即92年9 月1 日相隔數年之久，本難期待製
      作筆錄之司法警察能預慮新法即將修正，然此僅係指證據
      能力而言。本案丙○○之辯護人否認丁○○、甲○○於調
      查局、偵查中供述之證據能力，然於本院時又明白指稱沒
      有必要傳喚任何證人或共同被告為證人以辯明丁○○、甲○○供詞之可信度，顯見其已放棄反對詰問權，本院認為
      於本件審判程序自無不同意該證人證詞有證據適格之理。
      又不得以共同被告之共犯之自白或不利於己之陳述作為被
      告有罪判決之唯一證據，仍應調查其他補強證據，以察其
      是否與事實相符，此於刑事訴訟法修正前、後，則並無二
      致，本件甲○○於調查、偵查時之供述，或係供述自己之
      犯行（屬於自白），或係供述被告丙○○與自己共同所為
      之犯行，此部份就丙○○而言，實為共同被告之自白，又
      利用共同被告之共犯自白或其他不利於己之陳述，為認定
      被告本人犯罪之證據，實有自白虛偽性及嫁禍他人之危險
      ，本院自不得以甲○○之自白或不利於己之陳述作為被告
      丙○○有罪判決之證據，仍應調查其他補強證據，自不待
      言，而本院亦已詳查其他證人之供述及扣案之相關證物以
      玆認定丁○○一己之指述以及甲○○聽聞而來之供述均無
      法充足證明被告丙○○涉嫌本案，被告丙○○應無參與本
      件犯行，本院雖不採甲○○、丁○○於審判外之供詞，然
      係證據力不足之結果，並非如丙○○之辯護人所說之甲○○、丁○○於修法前審判外之供述並無證據能力，附此說
      明。
八、按犯罪事實應依證據認定之，無證據不得認定犯罪事實。又
    按事實之認定，應憑證據，如未能發現相當證據，或證據不
    足以證明，自不能以推測或擬制之方法，為裁判基礎。又認
    定犯罪事實，所憑之證據，雖不以直接證據為限，間接證據
    亦包括在內，然無論直接或間接證據，其為訴訟上之證明，
    須於通常一般之人均不致於有所懷疑，而得確信其為真實之
    程度者，始得據之為有罪之認定，倘其證明尚未達到此一程
    度，而有合理性懷疑之存在時，即無從為有罪之認定，縱上
    所述，公訴人無法提出其他積極證據，而本院亦查無其他實
    據可資認定被告丙○○涉犯本案，自應就被告丙○○為無罪
    之諭知。
據上論斷，應依刑事訴訟法第299 條第1 項前段、第300 條，第
301 條、刑法第28條、第55條、第56條、第337 條、第349 條第
2項 、216 條、第210 條、第212 條、第217 條第1 項、第339
條第1 項、第339 條之3 第1 項、第219 條、第51條第5 款、第
38 條 第1 項第2 款，罰金罰鍰提高標準條例第1 條前段，判決
如主文。
中　　華　　民　　國　　94　　年　　9 　　月　　30 　　日
                  刑事第四庭    審判長法　官  簡志瑩
                                      法  官  林佩蓉
                                      法  官  李  蓓
以上正本證明與原本無異。
如不服本判決，應於判決送達後10日內，向本院提出上訴狀。
中　　華　　民　　國　　94　　年　　9 　　月　　30　日
                                書記官    唐美玲
附表一：
┌──┬────────┬─────┬───┬────┐
│編號│偽造之文書名稱  │偽造之內容│數  量│備註    │
├──┼────────┼─────┼───┼────┤
│  1 │翔富遊藝場轉讓契│楊振鴻印文│  1 枚│偵卷7423│
│    │約書            │翔富遊藝場│  1 枚│號第92頁│
│    │                │店章印文  │      │        │
├──┼────────┼─────┼───┼────┤
│  2 │翔富遊藝場承諾書│楊振鴻印文│  2 枚│偵卷7423│
│    │                │翔富遊藝場│  1 枚│號第93頁│
│    │                │店章印文  │      │        │
│    │                │          │      │        │
├──┼────────┼─────┼───┼────┤
│  3 │翔富遊藝場委託書│楊振鴻署押│  1 枚│偵卷7423│
│    │                │楊振鴻印文│  1 枚│號第94頁│
│    │                │翔富遊藝場│  1 枚│        │
│    │                │店章印文  │      │        │
├──┼────────┼─────┼───┼────┤
│  4 │日盛遊藝場委託書│唐謙琦印文│  1 枚│偵卷7423│
│    │                │日盛遊藝場│  1 枚│號第97頁│
│    │                │店章印文  │      │        │
├──┼────────┼─────┼───┼────┤
│  5 │日盛遊藝場轉讓契│唐謙琦印文│  1 枚│偵卷7423│
│    │約書            │日盛遊藝場│  1 枚│號第95頁│
│    │                │店章印文  │      │        │
├──┼────────┼─────┼───┼────┤
│  6 │日盛遊藝場承諾書│唐謙琦印文│  1 枚│偵卷7423│
│    │                │日盛遊藝場│  1 枚│號第96頁│
│    │                │店章印文  │      │        │
│    │                │          │      │        │
├──┼────────┼─────┼───┼────┤
│  7 │玉山遊藝場讓渡證│邱富署押  │  1 枚│偵卷4934│
│    │明書            │邱富印文  │  3 枚│號第201 │
│    │                │邱小玲署押│  1 枚│頁      │
│    │                │邱小玲印文│  2 枚│        │
│    │                │玉山遊藝場│  2 枚│        │
│    │                │店章印文  │      │        │
├──┼────────┼─────┼───┼────┤
│  8 │玉山遊藝場承諾書│邱富印文  │  1 枚│偵卷4934│
│    │                │          │      │號第203 │
│    │                │          │      │頁      │
│    │                │          │      │        │
├──┼────────┼─────┼───┼────┤
│  9 │玉山遊藝場委託書│邱富署押  │  1 枚│偵卷第  │
│    │                │邱富印文  │  1 枚│4934號第│
│    │                │玉山遊藝場│  1 枚│202 頁  │
│    │                │店章印文  │      │        │
├──┼────────┼─────┼───┼────┤
│  10│龍王科技廣場轉讓│呂王惠如印│  2 枚│偵卷4934│
│    │契約書          │文        │      │號第385 │
│    │                │龍王科技廣│  1 枚│頁      │
│    │                │場店章印文│      │        │
├──┼────────┼─────┼───┼────┤
│  11│龍王科技廣場承諾│呂王惠如印│  1 枚│偵卷4934│
│    │書              │文        │      │號第386 │
│    │                │龍王科技廣│  1 枚│頁      │
│    │                │場店章印文│      │        │
├──┼────────┼─────┼───┼────┤
│  12│龍王科技廣場委託│呂王惠如印│  1 枚│偵卷4934│
│    │書              │文        │      │號第387 │
│    │                │龍王科技廣│  1 枚│頁      │
│    │                │場店章印文│      │        │
├──┼────────┼─────┼───┼────┤
│  13│亞虎遊藝場委託書│李文瑞印文│  1 枚│偵卷4934│
│    │                │亞虎遊藝場│  1 枚│號第219 │
│    │                │店章印文  │      │頁      │
├──┼────────┼─────┼───┼────┤
│  14│90.2.8邱小玲便條│邱小玲署押│  1 枚│偵卷4934│
│    │紙              │邱小玲指印│  1 枚│號第229 │
│    │                │          │      │頁      │
├──┼────────┼─────┼───┼────┤
附表二：
┌──┬─────┬────┬────────────┐
│編號│種      類│數    量│  沒  收  法  條        │
├──┼─────┼────┼────────────┤
│  1 │翔富、日盛│  各1顆 │刑法第219條             │
│    │、亞虎、玉│        │                        │
│    │山等遊藝場│        │                        │
│    │及龍王科技│        │                        │
│    │廣場之店章│        │                        │
├──┼─────┼────┼────────────┤
│  2 │楊振鴻印文│  4 枚  │刑法第219條，以下均同   │
│    │楊振鴻署押│  1 枚  │                        │
│    │唐謙琦印文│  3 枚  │                        │
│    │邱富印文  │  5 枚  │                        │
│    │邱富署押  │  2 枚  │                        │
│    │邱小玲印文│  2 枚  │                        │
│    │邱小玲署押│  2 枚  │                        │
│    │邱小玲指印│  1 枚  │                        │
│    │呂王惠如印│  4 枚  │                        │
│    │文        │        │                        │
│    │李文瑞印文│  1 枚  │                        │
│    │翔富、日盛│4 家遊藝│                        │
│    │、玉山遊藝│場印文均│                        │
│    │場、龍王科│各3 枚  │                        │
│    │技廣場印文│        │                        │
│    │亞虎遊藝場│  1 枚  │                        │
│    │印文      │        │                        │
├──┼─────┼────┼────────────┤
│ 3  │邱小玲身分│ 1 紙   │刑法第38條第1 項第2 款  │
│    │證影本    │        │                        │
└──┴─────┴────┴────────────┘
